臺灣高雄地方法院刑事裁定　　　　　　　　　　　　九十一年度交聲字第三九八號
　　原處分機關　交通部公路總局高雄區監理所
　　異　議　人　甲○○
右列受處分人因違反道路交通管理處罰條例案件，對於交通部公路總局高雄區監理所
九十一年五月二十七日所為之處分（高監五字第裁八０－Ｎ00000000號、第
裁八０－Ｎ00000000號），聲明異議，本院裁定如左：
    主  文
異議駁回。
    理  由
一、異議意旨略以：異議人甲○○於民國九十一年三月十八日晚間，駕駛車牌號碼九
    Ｑ─九七七號營業用小客車，於同日二十三時五十分許、五十一分許，分別闖越
    高雄縣澄清路、光復路口，及高雄縣光復路、青年路口紅燈，致被舉發交通違規
    。惟異議人行經高雄縣澄清路、光復路口時，號誌為閃黃燈，尚未轉換成紅燈，
    行經高雄縣光復路、青年路口時，則是一時疏忽闖越紅燈，卻一次被開二張罰單
    ，希望能合併為一張，爰依此聲明異議等語。
二、按汽車駕駛人行經有燈光號誌管制之交岔路口闖紅燈者，處新臺幣一千八百元以
    上五千四百元以下罰鍰，道路交通管理處罰條例第五十三條定有明文。經查，異
    議人固否認有闖越高雄縣澄清路、光復路紅燈之違規行為，惟經證人即舉發本件
    之高雄縣警察局交通隊員警葉昭宏於九十一年七月一日本院調查時到庭證稱：「
    當時伊與同事騎警用機車在光復路上，在等光復路、澄清路口的紅燈，光復路轉
    為綠燈時，伊直行往高雄市方向，看到異議人的計程車由澄清路闖紅燈左轉光復
    路往鳳山方向，伊就迴轉去追異議人，在光復路、青年路口時，因為前面有車輛
    在停等紅燈，異議人又越過雙黃線到對向車道，闖紅燈右轉青年路。異議人右轉
    到青年路後，又轉入巷子裡，另外再闖二個紅燈，最後在新生街的巷道裡面，被
    伊追到。因為異議人另外闖的的二個紅燈，不確定路口名稱及時間，所以這部分
    沒有開罰單。並沒有在短的行車距離連續闖紅燈，就可以合併開成一張罰單，或
    只能開一張罰單的規定」等語明確，且異議人亦不否認證人葉昭宏為取締其違規
    行為之員警，則以證人葉昭宏與異議人素不相識，自無誣指異議人之理由及必要
    ，及異議人前開所不否認之事項等情，應認證人葉昭宏之證述可信，異議人前開
    主張均屬卸責之詞，不足採信。是異議人違反道路交通管理處罰條例第五十三條
    （處分機關贅引第一項）行經有燈光號誌管制之交岔路口闖紅燈之規定，原處分
    機關據以援引前開規定，裁處如原裁決書所示，核無不當，本件異議為無理由，
    應予駁回。
三、據上論斷，應依道路交通案件處理辦法第十九條，裁定如主文。
中      華      民      國    九十一    年      七      月      二      日
                                臺灣高雄地方法院交通法庭
                                    法  官  曾  逸  誠
右正本證明與原本無異。
如不服本裁定，應於裁定送達後五日內，向本院提出抗告狀。
                                    書記官  張  金  蘭
中    華    民    國      九十一      年      七      月      二      日
